臺灣士林地方法院裁定
110年度士秩聲字第20號
原處分機關  臺北市政府警察局士林分局
聲明異議人  
即受處分人  陳台英


上列聲明異議人即受處分人因違反社會秩序維護法案件，對於臺
北市政府警察局士林分局於民國110年10月27日所為之處分（北
市警士分刑字第1103019722號）聲明異議，本院裁定如下：
    主  文
聲明異議駁回。
    理 由
一、原處分意旨略以：聲明異議人即受處分人（下稱異議人）陳
    台英於民國110年9月29日凌晨2時許，在臺北市○○區○○街00
    巷0○0號6樓內製造噪音妨害安寧，認異議人上開行為已該當
    社會秩序維護法第72條第3 款規定，爰裁處異議人罰鍰新臺
    幣（下同）1,000元等語。
二、異議意旨意旨如後附聲明異議狀所載。
三、按製造噪音或深夜喧嘩，妨害公眾安寧者，處6,000 元以下
    罰鍰，社會秩序維護法第72條第3 款定有明文；該條所稱噪
    音，係指噪音管制法令規定之管制標準以外，不具持續性或
    不易量測而足以妨害他人生活安寧之聲音，違反社會秩序維
    護法案件處理辦法第11條亦定有明文。據此，足認上開社會
    秩序維護法條文所處罰之「噪音」，並非噪音管制法第2 條
    所規範「超過管制標準之聲音」，即不以超過管制標準之聲
    音為限，而以足以妨害他人生活安寧為要件。至所謂製造噪
    音或深夜喧嘩，達到妨害公眾安寧之程度，是指使不特定之
    其他眾人所期望之安寧生活之心理狀態遭受干擾損害，併應
    考量住宅性質、房屋狀況及鄰居容忍程度而決之。
四、經查：證人即事發處附近住戶蔡明穎於警詢時證稱：後港街
    28巷6之1號6樓住戶會用大量的水往樓下遮雨棚倒，也會用
    金屬物品敲打金屬製欄杆，在陽台摔椅子，從早上9點多就
    會開始，陸陸續續有時會持續到半夜，至少已經有半年以上
    了，對方製造的聲音在晚上時會影響到睡眠，白天會影響到
    工作情緒跟工作秩序等語；證人即事發處附近住戶祝錦鳳於
    警詢時證稱：後港街28巷6之1號6樓住戶陳台英平常隨時都
    會發出噪音，都是看她心情決定，有時候持續時間很長，有
    時候一下下，平常是用類似金屬盆子來敲打，半夜時會一直
    敲打地板，使得我無法入睡，造成我非常大的困擾，並一直
    拿汙水（含香灰）往下潑，之前還撒到我衣服上等語（見本
    院卷第37頁）；證人即事發處附近住戶黃耀輝證稱：後港街
    28巷6之1號6樓住戶經常在半夜發出噪音，已嚴重影響我生
    活，該住戶常在凌晨1點後發出噪音，如從樓上潑水下來製
    造聲響，印象中持續時間都會超過1小時等語，是本件已有
    多名證人出面指控，再對照異議人於警詢時供稱：我於110
    年9月29、30日有在自家往樓下潑水，110年9月30日也有在
    家裡念經等語，可徵上述證人指稱異議人以潑水等方式製造
    噪音打擾鄰人居住安寧等詞，並非無據。異議人雖辯稱此係
    因他人有「噴呀」、「挖牆邊」、「設立機器」、「電風力
    量往上溢出製造不明物品」等行為，故「用多點水聲沖洗」
    、因慌張而「練佛經冷靜心情」，然縱有上開原因，仍不得
    作為異議人得恣意製造噪音妨害公眾安寧之正當理由，從而
    原處分機關據此裁處異議人罰鍰1,000元，於法無違。異議
    人以前揭情詞聲明異議指摘原處分不當，請求撤銷該處分，
    並無理由，應予駁回。
六、依社會秩序維護法第57條第2項前段，裁定如主文。
中　　華　　民　　國　　110 　年　　12　　月　　1 　　日
                  士林簡易庭法  官　陳紹瑜
以上正本係照原本作成。
本件不得抗告。
中　　華　　民　　國　　110 　年　　12　　月　　1 　　日
　　　　　　　　　　　　　　書記官　吳雪華